【裁判字號】    97,訴,1828
【裁判日期】    980113
【裁判案由】    違反毒品危害防制條例
【裁判全文】
臺灣臺南地方法院刑事裁定              97年度訴字第1828號
公  訴  人  臺灣臺南地方法院檢察署檢察官
被      告  甲○○
                    （
選任辯護人  林維信律師
上列被告因違反毒品危害防制條例案件，經檢察官提起公訴（97
年度偵字第9219號），本院裁定如下：
主  文
甲○○之羈押期間，自中華民國玖拾捌年壹月拾陸日起延長羈押
貳月。
具保停止羈押之聲請駁回。
    理  由
一、按刑事被告經法官訊問後，認有法定羈押原因，於必要時得
    羈押之。所謂必要與否，仍許法院斟酌訴訟進行程度或其他
    一切情事而為認定，且按羈押乃為保全證據或刑事程序得以
    順利進行，抑或擔保國家刑罰權之執行，其目的不在確認被
    告罪責與刑罰之問題，而在於判斷有無保全證據之必要，故
    適用自由證明程序，而非嚴格證明程序，關於有無證據能力
    並非在此程序中予以爭執之判斷之階段，苟依卷附證據，已
    使法院達被告犯罪嫌疑重大及符合法定羈押之事由，並經法
    就具體個案情節予以斟酌決定，如就客觀情事觀察，並無明
    顯違反比例原則情形，即無違法或不當可言。
二、經查：被告之辯護人以前開證人等之供述證據為無證據能力
    及驗尿報告與起訴書所指之販售日期相去甚遠，且本件並無
    羈押之必要，請求具保停止羈押云云。惟本件被告涉有毒品
    危害防制條例第四條第二項之販賣第二級毒品之犯罪嫌疑重
    大，所犯為法定最輕本刑七年以上之重罪，經檢察官偵查終
    結後，提起公訴繫屬於本院，本院前經於九十七年十月十六
    日訊問被告後，以被告犯罪嫌疑重大，並有證人丙○○、乙
    ○○、丁○○及場宗欽針對起訴書所指被告之犯罪嫌疑證述
    明確等節加以判斷，而參酌該訊問程序就證據之判斷，係適
    用自由之證明，自無先行排除前開證人證詞之證據能力之情
    形，則依卷內證據詳加審酌，因而認為有刑事訴訟法第一百
    零一條第一項第三款所定之情形，並有羈押必要，經於九十
    七年十月十六日將其羈押，有本院押票一紙附卷可佐，茲本
    院再於九十八年一月十三日訊問被告後，以前項情形並未消
    滅，並經本就具體個案情節予以斟酌決定後，認被告仍有繼
    續羈押之必要，爰裁定被告應自九十八年一月十六日起延長
    羈押二月，並不得以具保代之。
三、此外，本件辯護人另舉被告罹消化性潰瘍合併出血之慢性痼
    疾，就醫不便，均非刑事訴訟法第一百十四條不得駁回之情
    形，其具狀聲請具保停止羈押，既未符合上開應予具保之情
    事，亦不符合其他得准許具保之法定事由，其聲請自應予駁
    回如主文第二項所示。
四、爰依刑事訴訟法第二百二十條，裁定如主文。
中    華    民    國    98    年    1    月    13     日
                刑事第十三庭    審判長法  官  張銘晃
                                      法  官  徐文瑞
                                      法  官  黃翰義
以上正本證明與原本無異。
如不服本裁定，應於收受送達後5日內向本院提出抗告狀（應附
繕本）。
                                      書記官  謝文心
中    華    民    國    98    年    1     月    13    日


司法院資訊處製作；財團法人民間司法改革基金會備份。
